【裁判字號】    97,易,2446
【裁判日期】    971013
【裁判案由】    竊盜
【裁判全文】
臺灣臺北地方法院刑事判決              97年度易字第2446號
公  訴  人  臺灣臺北地方法院檢察署檢察官
被      告  甲○○
上列被告因竊盜案件，經檢察官提起公訴（97年度偵字第5287號）
，本院判決如下：
    主  文
甲○○竊盜，處有期徒刑伍月，如易科罰金以新臺幣壹仟元折算
壹日。
    事  實
一、甲○○意圖為自己不法之所有，於民國九十七年二月二十四
    日上午十一時十分許，在臺北市○○區○○路、廣州街口，
    佯向丙○○以指定特定種類、彩券號碼之方式購買刮刮樂彩
    券，趁丙○○依其指示尋找彩券時，徒手竊取丙○○所有面
    額新台幣（下同）一千元之刮刮樂彩券一本共二十五張，得
    手後旋即離去。嗣丙○○發現該本彩券失竊，欲叫住離去之
    甲○○，甲○○即快跑逃逸，並將該本彩券棄置於路旁計程
    車下，惟為路人乙○○發現追及，並起出該遭竊之刮刮樂彩
    券一本。
二、案經台北市政府警察局萬華分局移送臺灣台北地方法院檢察
    署檢察官偵查起訴。
    理  由
一、訊據被告甲○○固承認有於前述時、地向被害人丙○○購買
    彩券，並自其攤位取走面額一千元之刮刮樂彩券一本之事實
    ，惟否認有何竊盜之犯行，辯稱：當天買彩券有中獎兩張，
    不想繼續玩，但被害人拿一整本一千元的彩券硬塞給伊，要
    伊繼續玩，伊不想玩，被害人就說她要分紅兩百元，後來伊
    乾脆跟被害人買面額一百元的彩券二十張，但是被害人只給
    伊十八張，伊很生氣把彩券拿了就走，無意中把面額一千元
    的彩券一整本也拿走云云。經查：被告竊取該面額一千元之
    彩券一整本之事實，業經證人丙○○於檢察官偵訊時證述明
    確，其稱案發當天被告說要買彩券，一直換號碼，大部分在
    找面額一百元特定號碼的彩券，他耗了很久，刮到了再跟我
    換，有時換現金，有時換彩券，換來換去，一下要買面額一
    百元的，一下又要買面額一千元的，他走了之後，我才發現
    少了一本面額一千元的彩券共二十五張，當天他是早上第一
    個客人，我可以確定沒有人買過這一本一千元的彩券，他就
    從走廊一直走過去，我就去叫他，他就開始跑，他跑得很快
    ，後來我抓到他，我說你偷我彩券，便搜他身上，他身上沒
    有，後來是一個好心人把彩券還我，說看到被告將彩券丟到
    小吃攤後面跟牆壁中間等語（偵查卷第82至83頁）；核與證
    人乙○○於檢察官偵訊及本院審理時證述之情節相符，其稱
    ：案發當天經過西園路廣州街口時，看到一個賣彩券的阿婆
    在後面喊搶劫還是偷拿，又看到在庭的被告在前面跑，我就
    去追前面那個人，他有回頭看，看到我在追他，之後又繼續
    跑，我在一個轉角追到他，追了二百公尺以上，阿婆一來就
    抓住他，問他為何要偷東西，他後來好像有拿錢要賠阿婆，
    追他時有看到他把東西丟在轉角計程車旁邊，我本來不知道
    他丟什麼東西，後來是警察拿給我看，才知道那是一千元的
    彩券一本，我抓被告到攤位後警察就來了等語（偵查卷第67
    頁，審判筆錄第2至6頁），足見被告確有竊取上開彩券一本
    之事實。被告雖辯稱被害人不讓伊換現金，所以將一本面額
    一千元的彩券硬塞給伊云云，然證人丙○○已否認上情，再
    參酌被告於警詢時陳稱證人丙○○一開始拿面額一千元拆散
    的彩券給伊看，後來又說買一整本的比較會中，後來伊購買
    面額一百元、二百元的彩券各一張及面額一千元之彩券共二
    十五張，但證人丙○○只向伊索取二千七百元，是證人丙○○自己少算二萬五千元等語，是被告先後辯解不一，益徵其
    所言不實，況被告上開兩種辯解，均與常情不符，自不足採
    。又被告辯稱其未聽見證人丙○○在喊叫，伊用跑的是要去
    早餐店云云，不但與證人丙○○、乙○○所言不合，更與常
    情違背，亦不足採。綜上所述，被告所辯均不足採，本件事
    證明確，被告犯行堪以認定。
二、核被告所為，係犯刑法第三百二十條第一項之普通竊盜既遂
    罪。爰審酌被告前於九十六年八月七日、八日、九日即以佯
    裝購買彩券之方式，竊取他人所有之彩券，而經台灣板橋地
    方法院以九十七年度易字第一００號判決判處有期徒刑三月
    、三月、四月確定，復經台灣高等法院以九十七年度上易第
    一七六一號判決駁回上訴確定，有該案判決及台灣高等法院
    被告前案紀錄表一份在卷可稽，是被告前以相同手法竊取財
    物，業經判處罪刑，卻仍不知警惕悔改，再犯本案，且於犯
    罪後一再飾詞狡辯，未見悔意，徒然浪費司法資源，惡性不
    輕，但考量被告犯案時年歲已高，行竊手段未具有破壞性，
    竊取之財物事後業經查獲而返還被害人，對被害人造成之損
    害業已減輕，被告並於警局時賠償二萬五千元予被害人，而
    據被害人於偵訊時陳明在卷等一切情狀，量處如主文所示之
    刑，並諭知易科罰金之折算標準。
據上論斷，應依刑事訴訟法第二百八十四條之一、第二百九十九
條第一項前段，刑法第三百二十條第一項、第四十一條第一項前
段，刑法施行法第一條之一，判決如主文。
本案經檢察官蔡彥守到庭執行職務。
中    華    民    國    97    年    10    月    13    日
                  刑事第十八庭    法  官  游士珺
如不服本判決，應於判決送達後10日內向本院提出上訴狀（應抄
附繕本）。告訴人或被害人如對於本判決不服者，應具備理由請
求檢察官上訴，其上訴期間之計算係以檢察官收受判決正本之日
期為準。
                                  書記官  林素霜
中    華    民    國    97    年    10    月    14    日
附錄本案論罪科刑法條全文
中華民國刑法第320條
意圖為自己或第三人不法之所有，而竊取他人之動產者，為竊盜
罪，處5年以下有期徒刑、拘役或5百元以下罰金。
意圖為自己或第三人不法之利益，而竊佔他人之不動產者，依前
項之規定處斷。
前二項之未遂犯罰之。


司法院資訊處製作；財團法人民間司法改革基金會備份。
